【裁判字號】    98,台上,6833
【裁判日期】    981119
【裁判案由】    違反槍砲彈藥刀械管制條例
【裁判全文】
最高法院刑事判決            九十八年度台上字第六八三三號
上  訴  人  甲○○
上列上訴人因違反槍砲彈藥刀械管制條例案件，不服台灣高等法
院中華民國九十六年九月十九日第二審更審判決（九十六年度上
更(一)字第七四號，起訴案號：台灣板橋地方法院檢察署九十一年
度偵字第六四三四號），提起上訴，本院判決如下：
    主  文
上訴駁回。
    理  由
按刑事訴訟法第三百七十七條規定：上訴於第三審法院，非以判
決違背法令為理由，不得為之。是提起第三審上訴，應以原判決
違背法令為理由，係屬法定要件，如果上訴理由書狀並未依據卷
內訴訟資料，具體指摘原判決不適用何種法則或如何適用不當，
或所指摘原判決違法情事，顯與法律規定得為第三審上訴理由之
違法情形，不相適合時，均應認其上訴為違背法律上之程式，予
以駁回。本件原審經審理結果，認為上訴人甲○○未經許可改造
槍枝及子彈等犯行罪證明確，因而撤銷第一審之科刑判決，改判
論上訴人以未經許可，製造其他可發射子彈具有殺傷力之改造槍
枝罪，處有期徒刑伍年貳月，併科罰金新台幣（下同）貳拾萬元
。又未經許可，製造子彈罪，處有期徒刑壹年貳月，併科罰金拾
萬元；及依中華民國九十六年罪犯減刑條例之規定，減為有期徒
刑柒月，併科罰金伍萬元。並就主刑部分定應執行有期徒刑伍年
伍月，併科罰金貳拾參萬元；及為罰金易服勞役之折算標準暨相
關沒收之諭知。已詳敘調查、取捨證據之結果及憑以認定犯罪事
實之心證理由。並就上訴人否認犯行之供詞及其所辯各節認非可
採，詳加指駁。從形式上觀察，原判決並無足以影響判決結果之
違法情形存在。上訴意旨略以：(一)、上訴人於警詢及偵查中之自
白，因與事實不符，依刑事訴訟法第一百五十六條第一項規定，
應無證據能力，惟原判決未於理由中對此詳予說明，有判決不備
理由之違法。(二)、本案並未查獲改造槍枝之工具，且依卷內證人
及共同被告蔡峰銘（未經許可持有上揭改造手槍及子彈，已經原
審判處罪刑確定）之供述，均無法證明上訴人有改造槍枝之行為
，又上訴人雖曾於原審聲請傳喚同案被告蔡峰銘，欲證明上訴人
並無改造槍枝之工具及行為等情，惟蔡峰銘屢傳不到，是原判決
無客觀證據，僅依上訴人之自白，即論上訴人以修正前槍砲彈藥
刀械管制條例第十一條第四項及第十二條第四項之罪，有判決適
用法則不當之違法云云。惟按：原判決於理由內明本件扣案之
改造手槍及子彈係在上訴人位於台北縣三重市○○路○段四四０
號一樓住處內起獲，此有搜索扣押筆錄、扣押物品目錄表及現場
查獲照片在卷可參，而前開扣案槍、彈，經送請內政部警政署刑
事警察局鑑驗結果，槍枝確具殺傷力而可擊發子彈，改造之子彈
其中一顆可擊發而具殺傷力，其餘四顆則未具殺傷力等情，有槍
彈鑑定書在卷可稽。而上訴人已於警詢中供承：警方於上址垃圾
桶內查獲其所丟棄之改造手槍貝瑞塔一把、彈匣一個及子彈五顆
，均為其所持有；該把貝瑞塔改造手槍及子彈均是其在民國九十
年四月份，以四千元在台中市第一廣場購得；後來其將槍內之塑
膠槍管換成鐵管、子彈換上鐵彈珠及加強火藥等語。於同日檢察
官偵訊中復稱：前開貝瑞塔改造手槍係於九十年三、四月間，去
台中某家玩具手槍店以四千多元買的；其自己以鐵管更換，原本
槍管是塑膠材質，其把它改換成自己車通的鐵管，更換後放在住
家一直未使用，其買回馬上車通，在三重市住家車槍管，警方至
上址住處垃圾桶起出之改造子彈，是九十一年二月間，伊至相同
玩具店所購買等語。再參諸共同被告蔡峰銘並無犯罪前科，有原
審法院被告前案紀錄表在卷可稽，且上訴人於第一審亦自承：蔡
峰銘沒有要伊講改造槍枝部分，伊在警詢承認改造槍枝，是因為
警察問的，伊做筆錄時邊做邊想的等語，則蔡峰銘既無指示上訴
人承擔改造槍枝及子彈罪責，而改造具有殺傷力之槍枝及子彈罪
，刑度必然重於持有，為基本常識，本件警方初僅查獲上訴人及
蔡峰銘持有改造槍枝及子彈部分之事實，於警詢時亦僅查問該槍
、彈之來源為何，上訴人若未改造前開槍枝及子彈，何須自承警
方尚未知悉之重罪即改造槍枝及子彈部分。因而就上訴人於第一
審所辯：警詢時之所以承認為伊改造，是因為當時蔡峰銘跟伊說
這條罪是小條的，且蔡峰銘有案底（指前科），蔡峰銘要伊全部
擔下來，才承認有改造槍枝及子彈；事實上槍不是伊改造的，也
不知道是誰改造的云云，認係卸責之詞而無足取，再佐以扣案槍
枝及子彈確係改造經鑑定無誤，乃綜合判斷，為不利上訴人之認
定。上訴人於警詢及偵查中之自白，既核與事實相符，自得採為
上訴人犯罪之證據，原審要無採證違背法則或僅憑其自白即予論
罪之違法可言。且依卷內資料，蔡峰銘業經台灣桃園地方法院檢
察署於九十五年十月十六日另案通緝中（見原審卷第三七頁），
其既已逃亡，顯有客觀上無從傳拘到庭之情形，原審自無就上訴
人有利之證據能調查而不予調查之違誤。是上訴意旨以上情指摘
原判決違背法令，核與法律規定得為第三審上訴理由之違法情形
，不相適合。其餘上訴意旨，則係就屬於原審採證認事職權之行
使及原判決已說明之事項，徒憑己見，任意指摘，或仍為單純事
實之爭執，均不能認係適法之第三審上訴理由。依上揭說明，本
件上訴違背法律上之程式，應予駁回。
據上論結，應依刑事訴訟法第三百九十五條前段，判決如主文。
中    華    民    國  九十八  年   十一   月   十九   日
                      最高法院刑事第九庭
                          審判長法官  邵  燕  玲
                                法官  李  伯  道
                                法官  孫  增  同
                                法官  李  英  勇
                                法官  陳  國  文
      本件正本證明與原本無異
                                      書  記  官
中    華    民    國  九十八  年   十一   月  二十六  日
                                                      Ｅ


司法院資訊處製作；財團法人民間司法改革基金會備份。
